【裁判字號】    89,訴,679
【裁判日期】    890929
【裁判案由】    損害賠償
【裁判全文】
臺灣屏東地方法院民事判決  八十九年度訴字第六七九號
    原      告  丙○○
    訴訟代理人  甲○○律師
    被      告  乙○○  住屏東.
右當事人間請求損害賠償事件，本院判決如左：
    主      文
被告應給付原告新台幣貳拾萬元。
原告其餘之訴駁回。
訴訟費用由被告負擔。
本判決於原告以新台幣柒萬元供擔保後，得假執行。
原告其餘假執行之聲請駁回。
    事      實
甲、原告方面：
一、聲明：求為判決（一）被告應給付原告新台幣（下同）二百萬元。（二）願供擔
    保，准予宣告假執行。
二、陳述：
    緣曾琳琳係原告之妻，被告自民國八十七年起至八十八年十月間，在屏東市○○
    路一六三號二樓租屋，與原告之妻通姦，案經台灣屏東地方法院檢察署聲請簡易
    判決處刑在案，核被告之行為顯係以違背善良風俗之方法加損害於原告，原告之
    精神至感痛苦，爰依民法第一百八十四條第一項後段及一百九十五條第三項，訴
    被告給付精神上損害賠償金額二百萬元。
乙、被告方面：
一、聲明：求為判決原告之訴駁回。
二、陳述：曾與原告之妻通姦二至三次，但當時原告之妻並未告知已結婚。
    理      由
一、原告主張被告自八十七年起至八十八年十月間，在屏東市○○路一六三號二樓租
    屋與其妻通姦，被告之行為顯係以違背善良風俗之方法加損害於原告，原告之精
    神至感痛苦，爰依民法第一百八十四條第一項後段及一百九十五條第三項，訴請
    被告給付精神上損害賠償二百萬元。被告則以曾與原告之妻通姦二至三次，但當
    時原告之妻並未告知已結婚等語置辯。
二、經查，被告與原告之妻為通姦之事實，業據被告所自認，該通姦之犯行並據本院
    判處被告連續相姦罪，處有期徒刑四月，如易科罰金，以三百元折算一日，是原
    告之主張堪信為真實，被告雖以通姦當時原告之妻並未告知已結婚等情置辯，惟
    未能舉証以實其說，所辯尚不足採。
三、按通姦足以破壞夫妻間之共同生活而非法之所許，此從公序良俗之觀點可得斷言
    ，不問所侵害係何權利，對於配偶之他方應構成共同侵權行為。此有最高法院四
    十一年度台上字第二七八號判例及五十五年度台上字第０五三號判例意旨可資參
    照。次按民法一百九十五條第三項規定，不法侵害他人基於父、母、子女或配偶
    關係之身分法益而情節重大者，亦準用同條第一項被害人雖非財產上之損害，亦
    得請求賠償相當金額之規定。本件被告與原告之妻通姦，已破壞他人夫妻間生活
    之圓滿及安全，嚴重侵害原告之身分法益，使原告之精神受有極大之煎熬及痛苦
    ，原告據以訴請被告精神上損害賠償，自屬依法有據，應予准許。又慰撫金之性
    質在於補償及調整被害人所受精神上之損害，其核給之標準應斟酌加害者與被害
    者雙方之身分，資力與加害程度及其他各種情形核定之，有最高法院五十一年台
    上字第二二三號判例意旨可按。爰審酌原告係從事廚師，月薪約三萬餘元，而被
    告在其妻所開設昱阜公司上班，從事外務員之工作，月薪約二萬三千元等情，本
    院認被告應給付原告二十萬元為適當，逾此數額所為之請求為無理由。從而，原
    告於侵權行為之損害賠償請求權，請求被告給付精神上損害賠償在二十萬元範圍
    內，洵屬正當，應予准許。逾此部分所為之請求，為無理由，應予駁回。
四、原告陳明願供擔保，聲請宣告假執行，就其勝訴部分，核無不合，爰酌定相當擔
    保金額准許之。至其敗訴部分，其假執行之聲請已因失所附麗，自應予駁回。
據上論結，本件原告之訴為一部有理由，一部無理由，依民事訴訟法第七十九條但書
、第三百九十條第二項，判決如主文。
中      華      民      國    八十九    年      九      月  二十九      日
                                    臺灣屏東地方法院民事第二庭
~B審判長法官  洪有川
~B法      官  王幸華
~B法      官  黃義成
右為正本係照原本作成。
如不服本判決，應於送達後廿日內，向本院提出上訴狀。
~B法院書記官  徐建功
中      華      民      國    八十九    年      九     月  二十九      日


司法院資訊處製作；財團法人民間司法改革基金會備份。
